【裁判字號】    91,交聲,194
【裁判日期】    920227
【裁判案由】    違反道路交通管理處罰條例聲明異議
【裁判全文】
臺灣苗栗地方法院交通事件事裁定                  九十一年度交聲字第一九四號
    移
    受  處分人    甲○○
    即  異議人
右列受處分人因違反道路交通管理處罰條例案件，對於交通部公路總局新竹區監理所
苗栗監理站民國九十一年十一月十五日所為之裁決處分（竹監苗字第五四－Ｆ000
00000號裁決書），聲明異議，本院裁定如左：
    主    文
異議駁回。
    理    由
一、本件異議意旨略以：異議人於九十一年十月十五日下午四時零五分在自治路被張
    美玲駕駛車輛迴轉無打方向燈而撞擊，造成身體多處嚴重受傷，張君請友人送異
    議人至苗栗醫院就診，隨後送異議人回家，六點多朋友來探視，異議人忍不住疼
    痛喝了幾杯酒，適文山分局警員至家中酒測，當時異議人並無駕駛交通工具，警
    員確開罰單，罰單中記載之酒測時間及地址與事實上不符，警員顯有偽造文書之
    情事，異議人對原機關之處分至表不服，請求撤銷原處分云云。
二、按「汽車駕駛人，駕駛汽車經測試檢定酒精濃度超過規定標準者，處新臺幣一萬
    五千元以上六萬元以下罰鍰，並當場禁止其駕駛及吊扣其駕駛執照一年。」、「
    汽車駕駛人，持逾期之駕駛執照駕車者，處六百元以上一千二百元以下罰鍰，並
    禁止其駕駛；駕駛執照並應扣繳之。」道路交通管理處罰條例第三十五條第一項
    第一款、第二十二條第一項第六款分別定有明文。
三、本件受處分人甲○○於九十一年九月十八日在飲用酒類後，竟仍駕駛車牌號碼Ｏ
    ＭＹ—六○三號重型機車，於九十一年九月十八日十六時十分許，行經苗栗市○
    ○路三五三號前北上車道，車速過快不慎與同向由張美玲所駕駛之車牌號碼六Ｈ
    －二一六五號自用小客車發生擦撞，受處分人倒地受傷，送醫急救後返家，嗣經
    警據循線追查至其住處，並向受處分人施以呼氣酒精濃度測試，測得其呼氣酒精
    濃度值達每公升零點五八毫克等事實，經本院調閱九十一年度偵字第四五八三號
    偵查卷、九十二年苗交簡字第一六號卷宗得知，上開事實，受處分人於警訊時供
    述明確：「今天中午十二時在苗栗市○○路岳輝釣蝦場開始喝了兩瓶易開罐啤酒
    ，喝到三點半我朋友就載我至苗栗市○○里○○街、經國路口旁停車場牽車，我
    於三點四十五分到達後就車號ＯＭＹ—六○三號重機車回家。」（詳見九十一年
    度偵字第四五八三號偵查卷，下稱偵卷，第五頁），且經證人張美玲於警察局時
    證稱「對方有喝酒車速過快。」（詳見偵卷第七頁）屬實，復有道路交通事故調
    查報告表、現場照片八張、酒精測試值○‧五八ＭＧ／Ｌ等在卷為證，而受處分
    人涉犯酒醉駕車之公共危險罪責，業經本院於九十二年一月十六日以九十二年苗
    交簡字第一六號簡易判決判處受處分人有期徒刑四月確定，有該份判決在卷可證
    。且証人即警員乙○○到庭証稱，其帶異議人去作筆錄時，異議人身上還有酒味
    ，有筆錄為憑；足見異議人確有酒後駕車之情事。又受處人雖辯稱不知道駕照已
    經逾期，按司法院大法官會議釋字第二七五號解釋固揭示有「人民違反法律上之
    義務而應受行政罰之行為，法律無特別規定時，雖不以出於故意為必要，仍須以
    過失為其責任條件‧‧‧」，惟同號解釋亦揭示「但應受行政罰之行為，僅須違
    反禁止規定或作為義務，而不以發生損害或危險為其要件者，推定為有過失，於
    行為人不能舉證證明自己無過失時，即應受處罰。」，受處分人既疏未注意查看
    駕照之有效期間，即任憑自己於駕照逾期期間駕車，本即應受罰，仍執詞辯解，
    顯係卸責之詞，不足採信。是原處分機關依道路交通管理處罰條例第三十五條第
    一項第一款、第二十二條第一項第六款及同條第二項規定，裁處新臺幣四萬六千
    八百元罰鍰及吊扣駕駛執照十二個月，於法核無違誤，本件受處分人之異議為無
    理由，應予駁回。
四、據上論斷，應依道路交通案件處理辦法第十九條，裁定如主文。
中      華      民      國    九十二    年      二      月   二十七    日
                                    臺灣苗栗地方法院交通法庭
                                          法  官   林  誌  誠
右正本證明與原本無異。
如不服本裁定，應於裁定送達後五日內向本院提出抗告狀。
                                          書記官   李  達  成
中      華      民      國    九十二    年      二      月   二十七    日


司法院資訊處製作；財團法人民間司法改革基金會備份。
